【裁判字號】    90,易,2825
【裁判日期】    920630
【裁判案由】    恐嚇取財等
【裁判全文】
臺灣桃園地方法院刑事判決                          九十年度易字第二八二五號
    公  訴  人  臺灣桃園地方法院檢察署檢察官
    被      告  宙○○
                丑○○
右列被告等因恐嚇取財等案件，經檢察官提起公訴（九十一年度偵字第七九九號），
本院判決如左：
    主      文
宙○○共同連續意圖為自己不法之所有，以恐嚇使人將本人之物交付，處有期徒刑貳
年。扣案之鴿網條、紀錄鴿環號碼之記事本貳本、戶名亥○○之龍潭郵局帳號○六
○九三三之一號儲金簿壹本及提款卡壹張，均沒收。
丑○○被訴自民國八十九年三月間起至同年九月七日止涉犯竊盜、恐嚇取財部分，公
訴不受理。另被訴自民國八十九年九月八日起至同年十月二十三日止涉犯竊盜、恐嚇
取財部分，無罪。
    事      實
一、宙○○意圖為自己不法之所有，基於竊盜及恐嚇取財之概括犯意，自民國八十九
    年三月間起至同年九月七日止，夥同有犯意聯絡之乙○○（俟其到案後，另行審
    結）、丑○○（另由本院九十年度易字第一九六五號判處有期徒刑三年在案），
    以在桃園縣龍潭鄉三林村四鄰附近茶園架設擄鴿網之方式，由李建偉與宙○○先
    後竊捕如附表一所示庚○○等鴿主之賽鴿二十八隻得手後，旋由乙○○依賽鴿腳
    環上之編號及電話號碼通知如附表一所示庚○○等鴿主，並恐嚇稱：需以每隻新
    臺幣（下同）一千五百元至二千五百元不等之價格贖回，否則賽鴿就不會被放回
    來等語，致使庚○○等人心生畏懼，果依指示分別匯款如附表一所示之金額，至
    不知情之Ｏ○○所有聯邦商業銀行龍潭分行帳號000000000000號帳
    戶內，得款則由乙○○分予丑○○、宙○○二人，嗣經警於八十九年九月七日十
    六時十分許，持搜索票在桃園縣龍潭鄉三林村四鄰三角林六號乙○○住處實施搜
    索，並扣得乙○○所有供犯罪所用之鴿網三條、紀錄鴿環號碼之記事本二本等物
    ；宙○○復承前之概括犯意，夥同有犯意聯絡之丑○○、亥○○（另經本院九十
    年度易字第一九六五號判處有期徒刑十一月在案），自八十九年九月八日起至同
    年月十八日止，又以上述方式先後捕獲如附表二所示吳嘉勝等鴿主所有之賽鴿十
    二隻得逞，再由亥○○、丑○○以電話恫嚇附表二所示吳嘉勝等鴿主，需匯款二
    千元不等之金額，至亥○○所有龍潭郵局帳號○六○九三三之一號帳戶內，否則
    要將賽鴿予以處分，使吳嘉勝等心生畏懼應允之，而將如附表二所示之贖款匯入
    亥○○前開帳戶內，得款則由亥○○、丑○○、宙○○三人朋分。再經警於八十
    九年十二月八日，在桃園縣龍潭鄉○○路一○一號，因發現亥○○前揭郵局帳戶
    內有不明款項入，始循線查悉上情，並扣得亥○○所有供犯罪所用之前揭郵局儲
    金簿一本及提款卡一張。
二、案經新竹縣警察局新埔分局報請臺灣桃園地方法院檢察署檢察官偵查起訴。
    理      由
壹、有罪部分（即被告宙○○部分）：
一、訊據被告宙○○否認涉有其餘竊盜及恐嚇取財之犯行，辯稱：未曾與乙○○或亥
    ○○一起擄鴿勒贖云云。惟查：
（一）右揭被告宙○○與乙○○、丑○○共犯如附表一所示竊盜及恐嚇取財之犯罪事
      實，業據證人即同案被告丑○○於警訊中供稱：伊與宙○○二人負責架設鴿網
      抓鴿子予乙○○，乙○○每日給伊與宙○○工資一天一千元至一千二百元，自
      八十九年三月份開始，幫乙○○架設鴿網約有半年時間，獲利約三萬元等語；
      嗣並於本院九十二年六月二日另案（九十年度易字第一九六五號）審理時供承
      ：伊自八十九年三、四月間起即與乙○○擄鴿勒贖，八、九月時有幫乙○○巡
      網等情不諱，況被告宙○○於警訊時曾供認：伊有與被告丑○○、乙○○共同
      網取他人賽鴿，並由乙○○負責打電話向鴿主取財等情無隱，參以被告宙○○
      、丑○○於竊鴿得手後，即交由乙○○向鴿主恐嚇取財一事，復經同案被告乙
      ○○於警局初訊時供認在卷，均核與證人即被害人庚○○、Ｆ○○、巳○○、
      丁○○、張艷娥、Ｄ○○、Ｓ○○、Ａ○○、戊○○、Ｍ○○、地○○、嚴和
      祥、酉○○、甲○○、玄○○、Ｂ○○、戌○○、Ｈ○○、子○○、Ｕ○○、
      丙○○、Ｌ○○、癸○○、Ｇ○○、申○○、未○○、蘇永倚、寅○○於警訊
      或本院審理時到庭指訴之情節相符，且有被害人未○○立具之贓物認領保管單
      一紙、聯邦商業銀行龍潭分行匯入匯款資料日報表一件、存摺存款明細分類帳
      一件、入戶電匯申請書一紙、國內匯款回條一紙在卷可稽，及被告乙○○所有
      供擄鴿勒贖所用之鴿網三條及紀錄鴿環號碼之記事本二本扣案可資佐證。雖被
      告宙○○辯稱：伊僅陪丑○○上山，但未參與本案云云，然共犯丑○○既於警
      訊時供承自八十九年三月間起，與宙○○二人，負責架設鴿網，再由乙○○依
      鴿環上之電話撥打電話向被害人恐嚇財物，丑○○並供承於上開期間為同案被
      告乙○○架網竊鴿，且為之巡視鴿網等情，既如前述，是被告宙○○顯已分擔
      實施犯罪行為之一部，就附表一所示二十八次犯行，與同案被告乙○○、丑○
      ○間，自有犯意聯絡及行為之分擔，仍應負共犯之責，是被告宙○○前開所辯
      應係其事後卸責之詞，尚不足採信。又同案被告丑○○雖於審理中證稱宙○○
      未涉案云云，應係事後迴護被告之舉，不足為被告宙○○有利之認定。因同案
      被告丑○○於製作警訊筆錄時，離案發時刻較近，記憶較為清晰，且較無機會
      受他人干預而佈詞預設情節，其彼時之供述自較真切可信，故應以其於警訊中
      之證詞較為可採。是綜上，被告宙○○其有附表一所示竊盜及恐嚇取財之犯行
      ，洵堪認定。
（二）又被告宙○○如何與另案被告丑○○、亥○○共犯如附表二所示竊盜及恐嚇取
      財之犯行，則經人即另案被告亥○○、丑○○二人於警訊，及另案被告亥○○
      於本院另案審理時（九十年度易字第一九六五號）坦認在卷，核與證人即被害
      人吳嘉勝、陳專裕、Ｈ○○、謝石炎、鄭先行、彭國亮、謝永安、陳峰山、徐
      順龍、張梁盛、林棠村、戴錦財等人於警訊時指述之情節相符，並經證人即查
      獲警員劉建明於本院九十年度易字第一九六五號案件審理時證述明確，且有前
      揭亥○○所有之龍潭郵局儲金簿封面及內頁往來明細影本二紙、郵政國內匯款
      單影本十二紙、經被告亥○○指認之被告宙○○口卡片影本一紙在卷為憑，並
      有前揭被告亥○○所有供犯罪所用之龍潭郵局儲金簿一本及提款卡一張扣案可
      證。至共犯丑○○於本院另案審理時一改前供，翻稱：被告乙○○於被告亥○
      ○遭查獲後數日，在其住處以三十萬元之代價，要伊指認亥○○與之共犯云云
      ，然此不惟與上開事證有違，且共犯丑○○於八十九年十二月六日起即在臺灣
      宜蘭戒治所執行強制戒治，迄九十年四月二日始停止戒治出所，有本院法務部
      在監在押資料表一紙在卷可按，而其警訊筆錄係九十年一月二日在宜蘭監獄製
      作，是被告乙○○顯無可能於八十九年十二月八日即被告亥○○為警查獲後，
      至上開筆錄制作完成前之任一時段，在其住處向被告丑○○為任何指示，至為
      灼然，足徵共犯丑○○上開所辯，無非其事後卸責之詞，自不足採信。再依被
      告宙○○所述，其與共犯丑○○係屬遠親，二人間又查無仇隙，然被告丑○○
      竟於警局二度指認宙○○犯案，並與共犯亥○○、乙○○所供情節相符，應非
      虛構，故其所辯：宙○○未涉案云云，顯係意在迴護，亦非可採。是被告宙○
      ○，與丑○○、亥○○三人此部分竊盜及恐嚇取財之犯行，事證亦甚明確。
（三）綜上各情所述，本件事證已甚明確，被告宙○○之前開犯行，洵堪認定，應予
      依法論科。
二、按刑法第三百四十六條第一項恐嚇取財罪所稱之「恐嚇」，乃指以惡害之事，告
    知他人，使其生畏懼或恐怖心而言，且惡害之種類並無限制，不以生命、身體、
    名譽為限，即便是「財產」、個人信用等事項亦屬之；再惡害告知之方法，更不
    以明示者為限，以默示之方法亦可，故凡以言語、文字、舉動，甚而利用自己之
    地位、社會勢力、政治權力，或與其他事實相配合而足以使人萌生畏怖或恐怖之
    念者亦屬之（最高法院八十一年度台上字第八六七號判決意旨參照）。核被告宙
    ○○前開所為，均係犯刑法第三百二十一條第一項第四款之結夥三人以上竊盜罪
    、第三百四十六條第一項之恐嚇取財罪。公訴人就附表一所示之犯行，疏未論及
    被告結夥三人以上行竊之犯罪加重構成要件，求科以被告刑法第三百二十條第一
    項竊盜罪，尚有未洽，惟其基本社會事實同一，爰依刑事訴訟法第三百條之規定
    ，變更其所引應適用法條。被告宙○○就附表一各次犯行，與同案被告乙○○、
    丑○○間；另其就附表二之犯行，與被告亥○○、丑○○間，各互有犯意聯絡及
    行為分擔，皆為共同正犯。又被告宙○○就附表一及附表二所示先後多次加重竊
    盜及恐嚇取財犯行，時間均各自緊接，犯罪構成要件各相同，顯均係基於概括犯
    意反覆為之，應分別依連續犯之規定，論以一加重竊盜罪及恐嚇取財罪，並均加
    重其刑。所犯上開二罪間，有方法結果之牽連關係，應從一重之恐嚇取財罪處斷
    。另被告宙○○就附表二所示之犯行，因與本案起訴部分，有連續犯之裁判上一
    罪關係，為本件起訴效力所及，本院依審判不可分原則，自得併予審究。至被告
    宙○○就所犯附表二所示之犯行，雖據檢察官以九十年度偵字第二九一九號為不
  起訴處分，然並無拘束本院之效力，均附此敘明。爰審酌被告並無前科，有臺灣
    高等法院被告全國前案紀錄表在卷可稽，素行良好、犯罪之動機、目的、手段、
    犯案次數、期間、參與本案之程度較輕、恐嚇所得財物之金額、所生危害及犯後
    否認犯行之態度等一切情狀，量處如主文所示之刑，以資懲儆。
三、扣案之鴿網三條及紀錄鴿環號碼之記事本二本，係共犯乙○○所有供附表一所示
    犯罪所用之物，業據被告宙○○指述在卷，自應依刑法第三十八條第一項第二款
    之規定，對同屬共犯之被告宙○○宣告沒收之。另查扣戶名亥○○之龍潭郵局帳
    號○六○九三三之一號儲金簿一本及提款卡一張，已據共犯亥○○供承為其所有
    ，且係供附表二所示犯行所用之物，依上開法條，自應對同屬共犯之被告宙○○
    宣告沒收之。至未扣案之Ｏ○○所有聯邦商業銀行、龍潭分行帳號000000
    000000號存摺一本及提款卡一張，既乏證據證明係被告宙○○或其他共犯
    所有之物，亦非專供本件犯罪所用之物，爰不併予諭知沒收，併予敘明。
四、不另為無罪諭知：
（一）公訴意旨另以：被告宙○○自八十九年九月八日起，至同年十月底止，基於同
      前竊盜及恐嚇取財之概括犯意，亦涉有附表三所示之竊盜及恐嚇取財罪嫌云云
      。
（二）經查，訊之被告宙○○堅詞否認涉有此部分之罪嫌，辯稱：伊未參與附表三竊
      盜及恐嚇取財等語。經查，同案被告丑○○於警訊時供稱：伊自八十九年三月
      份開始架設鴿網竊鴿，約有半年時間等語。而公訴人認被告宙○○涉犯上開罪
      嫌，無非係以附表三所示之被害人卯○○等人之指訴，及前開Ｏ○○名義聯邦
      商業銀行龍潭分行匯入匯款資料日報表一件、存摺存款明細分類帳一件、入戶
      電匯申請書一紙等為其論據，然細繹附表三所示之被害人林義等人上開所述，
      均僅指稱其賽鴿於何時地遭竊而已，實則未目擊被告宙○○有何竊盜之行為，
      且持有前開Ｏ○○名義聯邦商業銀行龍潭分行存摺及提款卡之人，已據共犯乙
      ○○於警訊時自承係由其保管，並由乙○○負責提領恐嚇所得之款項，此有共
      犯乙○○警訊筆錄在卷可資佐證，是不能僅因被害人匯款至前開帳戶，即任意
      推定被告宙○○係竊盜賽鴿及恐嚇取財之人，或於查獲本件之八十九年九月七
      日後，仍續與本件被告乙○○就竊盜附表三所示被害人所有之賽鴿並對被人為
      恐嚇取財之犯行間，有何犯意之聯絡或行為之分擔。是依現存證據，實難認在
      客觀上已達於通常一般人均不致於有所懷疑，而得確信被告宙○○於前開期間
      確曾參與犯罪之程度。此外，復查無積極證據足認被告宙○○於此期間內有何
      前揭公訴人所指竊盜及恐嚇取財之犯行，本應為無罪之諭知，然公訴人認此部
      分犯行，與前揭論罪科刑部分，有連續犯裁判上一罪之關係，故就被告宙○○
      此部分犯行爰不另為無罪之諭知，以昭審慎。
貳、被告丑○○部分：
一、公訴意旨略以：被告丑○○與乙○○、宙○○共同意圖為自己不法之所有，並基
    於竊盜及恐嚇取財之概括犯意，自八十九年三月間起至同年十月底某日止，以在
    桃園縣龍潭鄉三林村四鄰附近茶園架設擄鴿網之方式，由李建偉與宙○○先後竊
    捕如附表一及附表三所示庚○○等鴿主之賽鴿四十七隻得手後，旋由乙○○依賽
    鴿腳環上之編號及電話號碼通知如附表一及附表三所示庚○○等鴿主，並恐嚇稱
    ：需以每隻新臺幣（下同）一千五百元至二千五百元不等之價格贖回，否則賽鴿
    就不會被放回來等語，致使庚○○等人心生畏懼，果依指示分別匯款如附表一及
    附表三所示之金額，至不知情之Ｏ○○所有聯邦商業銀行龍潭分行帳號0000
    00000000號帳戶內，得款則由乙○○分予丑○○、宙○○二人，嗣經警
    於八十九年九月七日，在桃園縣龍潭鄉三林村四鄰三角林六號乙○○住處查獲，
    因認被告丑○○共同連續涉犯刑法第三百二十條第一項之竊盜及同法第三百四十
    六條第一項之恐嚇取財罪嫌云云。
二、被告丑○○被訴自八十九年三月間起至同年九月七日止涉犯竊盜、恐嚇取財部分
    ：
（一）按已經提起公訴或自訴之案件，在同一法院重行起訴者，應諭知不受理之判決
      ，刑事訴訟法第三百零三條第二款定有明文。又訴訟上所謂一事不再理之原則
      ，關於實質上一罪或裁判上一罪，亦均有其適用，最高法院六十年臺非字第七
      七號著有判例。
（二）公訴人認被告丑○○於前開期間有如前所述竊盜及恐嚇取財之犯行，係連續涉
      犯刑法第三百二十條第一項之竊盜及同法第三百四十六條第一項之恐嚇取財罪
      嫌。經查：被告丑○○另與宙○○及亥○○三人共同基於意圖為自己不法所有
      及恐嚇取財之概括犯意，自八十九年九月八日起，至同年月十八日止，又以上
      述方式先後捕獲如附表二所示吳嘉勝等鴿主所有之賽鴿十二隻得逞，再由亥○
      ○、丑○○以電話恫嚇附表二所示吳嘉勝等鴿主，需匯款二千元不等之金額，
      至亥○○所有龍潭郵局帳號○六○九三三之一號帳戶內，否則要將賽鴿予以處
      分，使吳嘉勝等心生畏懼應允之，而將如附表二所示之贖款匯入亥○○前開帳
      戶內，得款則由亥○○、丑○○、宙○○三人朋分。再經警於八十九年十二月
      八日，在桃園縣龍潭鄉○○路一○一號，因發現亥○○前揭郵局帳戶內有不明
      款項入，始循線查悉上情，並扣得亥○○所有供犯罪所用之前揭郵局儲金簿一
      本及提款卡一張，經臺灣桃園地方法院檢察署檢察官於九十年八月五日提起公
      訴，並於同年八月二十三日繫屬本院，分案為九十年易字第一九六五號，此有
      臺灣高等法院被告全國前案紀錄表一紙、前開起訴書一份附卷可稽。本件被告
      丑○○被訴自八十九年三月間起至同年九月七日止涉犯竊盜、恐嚇取財部分，
      ，與本院九十年度易字第一九六五號案件之竊盜及恐嚇取財之時間緊接，犯罪
      構成要件復相同，顯係被告丑○○基於概括犯意反覆為之，應係連續犯之裁判
      上一罪關係甚明，且被告丑○○並經本院另案九十年度易字第一九六五號刑事
      判決判處有期徒刑三年在案，尚未判決確定，有本院九十年度易字第一九六五
      號刑事判決書一份在卷可資佐證。公訴人嗣於九十年十二月十四日就本件向本
      院重行起訴，有本院收狀戳章在卷可稽，揆諸前揭規定，自應就被告丑○○此
      部分犯行，逕為不受理之判決。
三、被告丑○○被訴自八十九年九月八日起至同年十月二十三日止涉犯竊盜、恐嚇取
    財部分之犯行：
（一）按犯罪事實應依證據認定之，無證據不得推定其犯罪事實；又不能證明被告犯
      罪者，應諭知無罪之判決，刑事訴訟法第一百五十四條、第三百零一條第一項
      分別定有明文；次按刑事訴訟上證明之資料，無論其為直接證據或間接證據，
      均須達於通常一般之人均不致於有所懷疑，而得確信其為真實之程度，始得據
      為有罪之認定，若其關於被告是否犯罪之證明未能達此程度，而有合理性懷疑
      之存在，致使無從形成有罪之確信，根據「罪證有疑，利於被告」之證據法則
      ，即不得遽為不利被告之認定（最高法院七十六年度台上字第四九八六號判例
      意旨參照），其以情況證據（即間接證據）斷罪時，尤須基於該證據在直接關
      係上所可證明之他項情況事實，本乎推理作用足以確證被告有罪，方為合法，
      不得徒憑主觀上之推想，將一般經驗上有利被告之其他合理情況逕予排除，此
      觀諸最高法院三十二年度上字第六七號判例意旨亦甚彰明。
（二）經查，訊之被告丑○○堅詞否認涉有此部分之罪嫌，辯稱：伊於八十九年九月
      間共犯乙○○為警查獲後，就未再參與竊盜及恐嚇取財等語。經查，被告丑○
      ○於警訊時供稱：伊自八十九年三月份開始架設鴿網竊鴿，約有半年時間等語
      。而公訴人認被告丑○○涉犯上開罪嫌，無非係以附表三所示之被害人卯○○
      等人之指訴，及前開Ｏ○○名義聯邦商業銀行龍潭分行匯入匯款資料日報表一
      件、存摺存款明細分類帳一件、入戶電匯申請書一紙等為其論據，然細繹附表
      三所示之被害人林義等人上開所述，均僅指稱其賽鴿於何時地遭竊而已，實則
      未目擊被告丑○○有何竊盜之行為，且持有前開Ｏ○○名義聯邦商業銀行龍潭
      分行存摺及提款卡之人，已據共犯乙○○於警訊時自承係由其保管，並由乙○
      ○負責提領恐嚇所得之款項，此有共犯乙○○警訊筆錄在卷可資佐證，是不能
      僅因被害人匯款至前開帳戶，即任意推定被告丑○○係竊盜賽鴿及恐嚇取財之
      人，或於查獲本件之八十九年九月七日後，仍續與本件被告乙○○就竊盜附表
      三所示被害人所有之賽鴿並對被人為恐嚇取財之犯行間，有何犯意之聯絡或行
      為之分擔。是依現存證據，實難認在客觀上已達於通常一般人均不致於有所懷
      疑，而得確信被告丑○○於此段期間確曾參與犯罪之程度。此外，復查無積極
      證據足認被告丑○○於此期間內有何前揭公訴人所指竊盜及恐嚇取財之犯行，
      是不能證明被告丑○○此部分犯罪，自應就被告丑○○此部分犯行為無罪之諭
      知，以昭審慎。
、同案被告乙○○俟其通緝到案後，另行審結，併予說明。
據上論斷，應依刑事訴訟法第二百九十九條第一項前段、第三百條，刑法第二十八條
、第五十六條、第三百二十一條第一項第四款、第三百四十六條第一項、第五十五條
、第三十八條第一項第二款，罰金罰鍰提高標準條例第一條前段，判決如主文。
本案經檢察官陳志全到庭執行職務。
中      華      民      國    九十二    年      六      月     三十     日
                                      臺灣桃園地方法院刑事第六庭
                                          法  官    游  紅  桃
右正本證明與原本無異。
如不服本判決，應於判決送達後十日內向本院提出上訴狀（應附繕本），上訴於臺灣
高等法院。
                                          書記官  張  嘉  雯
中      華      民      國    九十二    年      七      月      八      日
附論罪科刑依據之法條：
中華民國刑法第三百二十一條
（加重竊盜罪）
犯竊盜罪而有左列情形之一者，處六月以上、五年以下有期徒刑：
一  於夜間侵入住宅或有人居住之建築物、船艦或隱匿其內而犯之者。
二  毀越門扇、牆垣或其他安全設備而犯之者。
三  攜帶兇器而犯之者。
四  結夥三人以上而犯之者。
五  乘火災、水災或其他災害之際而犯之者。
六  在車站或埠頭而犯之者。
前項之未遂犯罰之。
中華民國刑法第三百四十六條
（單純恐嚇罪）
意圖為自己或第三人不法之所有，以恐嚇使人將本人或第三人之物交付者，處六月以
上五年以下有期徒刑，得併科一千元以下罰金。
以前項方法得財產上不法之利益，或使第三人得之者，亦同。
前二項之未遂犯罰之。
 附表一
 Ｏ○○所有聯邦商業銀行龍潭分行帳號000000000000號帳戶
┌─┬────┬──────┬─────┬──────┬──┐
│  │被害人  │匯款時間 │被竊財物  │匯款金額    │附註│
│  │        │            │          │（新臺幣）  │    │
├─┼────┼──────┼─────┼──────┼──┤
│一│庚○○  │八十九年三月│賽鴿一隻  │二千零三十一│鴿子│
│  │        │三十日      │          │元          │已回│
├─┼────┼──────┼─────┼──────┼──┤
│二│Ｆ○○  │八十九年四月│賽鴿一隻  │一千八百元  │鴿子│
│  │        │十九日      │          │            │已回│
├─┼────┼──────┼─────┼──────┼──┤
│三│巳○○  │八十九年四月│賽鴿一隻  │二千五百元  │鴿子│
│  │        │二十日      │          │            │已回│
├─┼────┼──────┼─────┼──────┼──┤
│四│丁○○  │八十九年四月│賽鴿三隻  │七千五百三十│鴿子│
│  │        │二十日      │          │五元        │已回│
├─┼────┼──────┼─────┼──────┼──┤
│五│張艷娥  │八十九年四月│賽鴿一隻  │二千五百三十│鴿子│
│  │        │二十日      │          │五元        │已回│
├─┼────┼──────┼─────┼──────┼──┤
│六│Ｄ○○  │八十九年四月│賽鴿一隻  │一千五百元  │鴿子│
│  │        │二十一日    │          │            │已回│
├─┼────┼──────┼─────┼──────┼──┤
│七│Ｓ○○  │八十九年四月│賽鴿一隻  │一千五百十八│鴿子│
│  │        │二十四日    │          │元          │已回│
├─┼────┼──────┼─────┼──────┼──┤
│八│Ａ○○  │八十九年五月│賽鴿七隻  │一萬四千元  │只回│
│  │        │十八日      │          │            │四隻│
├─┼────┼──────┼─────┼──────┼──┤
│九│戊○○  │八十九年八月│賽鴿一隻  │一千八百一十│鴿子│
│  │        │七日        │          │元          │已回│
├─┼────┼──────┼─────┼──────┼──┤
│十│Ｍ○○  │八十九年八月│賽鴿一隻  │二千零十五元│鴿子│
│  │        │七日        │          │            │已回│
├─┼────┼──────┼─────┼──────┼──┤
│十│地○○  │八十九年八月│賽鴿一隻  │二千零十八元│鴿子│
│一│        │十四日      │          │            │已回│
├─┼────┼──────┼─────┼──────┼──┤
│十│嚴和祥  │八十九年八月│賽鴿一隻  │二千零十元  │鴿子│
│二│        │十四日      │          │            │已回│
├─┼────┼──────┼─────┼──────┼──┤
│十│酉○○  │八十九年八月│賽鴿一隻  │二千零十元  │鴿子│
│三│        │十七日      │          │            │已回│
├─┼────┼──────┼─────┼──────┼──┤
│十│甲○○  │八十九年八月│賽鴿二隻  │四千零七元  │鴿子│
│四│        │十九日      │          │            │已回│
├─┼────┼──────┼─────┼──────┼──┤
│十│玄○○  │八十九年八月│賽鴿九隻 │一萬八千元  │鴿子│
│五│        │二十一日    │          │            │已回│
├─┼────┼──────┼─────┼──────┼──┤
│十│Ｂ○○  │八十九年八月│賽鴿一隻  │二千零十元  │鴿子│
│六│        │二十一日    │          │            │已回│
├─┼────┼──────┼─────┼──────┼──┤
│十│戌○○  │八十九年八月│賽鴿二隻  │四千零十五元│鴿子│
│七│        │二十五日    │          │            │已回│
├─┼────┼──────┼─────┼──────┼──┤
│十│Ｈ○○  │八十九年八月│賽鴿六隻  │新台幣一萬二│鴿子│
│八│        │二十八日    │          │千元        │已回│
├─┼────┼──────┼─────┼──────┼──┤
│十│子○○  │八十九年九月│賽鴿一隻  │一千五百一十│鴿子│
│九│        │一日        │          │元          │已回│
├─┼────┼──────┼─────┼──────┼──┤
│二│Ｕ○○  │八十九年九月│賽鴿一隻  │二千零十二元│鴿子│
│十│        │一日        │          │            │已回│
├─┼────┼──────┼─────┼──────┼──┤
│二│丙○○  │八十九年九月│賽鴿一隻  │二千零十五元│鴿子│
│一│        │一日        │          │            │已回│
├─┼────┼──────┼─────┼──────┼──┤
│二│Ｌ○○  │八十九年九月│賽鴿一隻  │二千零十九元│鴿子│
│二│        │一日        │          │            │已回│
├─┼────┼──────┼─────┼──────┼──┤
│二│癸○○  │八十九年九月│賽鴿一隻  │二千零七元  │鴿子│
│三│        │一日        │          │            │已回│
├─┼────┼──────┼─────┼──────┼──┤
│二│Ｇ○○  │八十九年九月│賽鴿一隻  │二千零七元  │鴿子│
│四│        │三日        │          │            │已回│
├─┼────┼──────┼─────┼──────┼──┤
│二│申○○  │八十九年九月│賽鴿五隻  │一萬零三十元│鴿子│
│五│        │五日        │          │            │已回│
├─┼────┼──────┼─────┼──────┼──┤
│二│未○○  │八十九年九月│賽鴿一隻  │二千元      │領回│
│六│        │四日        │          │            │    │
├─┼────┼──────┼─────┼──────┼──┤
│二│Ｐ○○  │八十九年九月│賽鴿八隻  │一萬六千元  │鴿子│
│七│        │七日        │          │            │已回│
├─┼────┼──────┼─────┼──────┼──┤
│二│寅○○  │八十九年九月│賽鴿七隻  │一萬四千元  │只回│
│八│        │七日        │          │            │三隻│
└─┴────┴──────┴─────┴──────┴──┘
 附表二
 亥○○所有龍潭郵局帳號○六○九三三之一號帳戶
┌─┬────┬──────┬─────┬──────┬──┐
│  │被害人  │匯款時間    │被竊財物  │匯款金額    │附註│
│  │        │            │          │（新臺幣）  │    │
├─┼────┼──────┼─────┼──────┼──┤
│一│吳嘉勝  │八十九年九月│賽鴿一隻  │二千零十九元│鴿子│
│  │        │八日        │          │            │已回│
├─┼────┼──────┼─────┼──────┼──┤
│二│陳專裕  │八十九年九月│賽鴿一隻  │二千零十九元│鴿子│
│  │        │十三日      │          │            │已回│
├─┼────┼──────┼─────┼──────┼──┤
│三│Ｈ○○  │八十九年九月│賽鴿二隻  │四千零二十五│鴿子│
│  │        │十三日      │          │元          │已回│
├─┼────┼──────┼─────┼──────┼──┤
│四│謝石炎  │八十九年九月│賽鴿一隻  │二千零十五元│鴿子│
│  │        │十三日    │          │            │已回│
├─┼────┼──────┼─────┼──────┼──┤
│五│鄭先行  │八十九年九月│賽鴿二隻  │四千零二十一│鴿子│
│  │        │十四日      │          │元          │已回│
├─┼────┼──────┼─────┼──────┼──┤
│六│彭國亮  │八十九年九月│賽鴿一隻  │二千零二十元│鴿子│
│  │        │十四日      │          │            │已回│
├─┼────┼──────┼─────┼──────┼──┤
│七│謝永安  │八十九年九月│賽鴿一隻  │一千五百十八│鴿子│
│  │        │十四日      │          │元          │已回│
├─┼────┼──────┼─────┼──────┼──┤
│八│陳峰山  │八十九年九月│賽鴿一隻  │二千零十一元│鴿子│
│  │        │十四日      │          │            │已回│
├─┼────┼──────┼─────┼──────┼──┤
│九│徐順龍  │八十九年九月│賽鴿一隻  │二千零二十元│鴿子│
│  │        │十五日│          │            │已回│
├─┼────┼──────┼─────┼──────┼──┤
│十│張梁盛  │八十九年九月│賽鴿一隻  │二千零一元  │鴿子│
│  │        │十六日      │          │            │已回│
├─┼────┼──────┼─────┼──────┼──┤
│十│林棠村  │八十九年九月│賽鴿一隻  │七千元      │鴿子│
│一│        │十三日      │          │            │已回│
├─┼────┼──────┼─────┼──────┼──┤
│十│戴錦財  │八十九年九月│賽鴿一隻  │二千零十九元│鴿子│
│二│        │十八日      │          │            │已回│
└─┴────┴──────┴─────┴──────┴──┘
  附表三
 Ｏ○○所有聯邦商業銀行龍潭分行帳號000000000000號帳戶
┌─┬────┬──────┬─────┬──────┬──┐
│  │被害人  │匯款時間    │被竊財物  │匯款金額    │附註│
│  │        │            │          │（新臺幣）  │    │
├─┼────┼──────┼─────┼──────┼──┤
│一│卯○○  │八十九年九月│賽鴿二隻  │四千元      │鴿子│
│  │        │十三日      │          │            │已回│
├─┼────┼──────┼─────┼──────┼──┤
│二│Ｑ○○○│八十九年九月│賽鴿一隻  │二千元      │鴿子│
│  │        │十三日      │          │            │已回│
├─┼────┼──────┼─────┼──────┼──┤
│三│黃○○  │八十九年九月│賽鴿一隻  │二千元      │鴿子│
│  │        │十三日      │          │            │已回│
├─┼────┼──────┼─────┼──────┼──┤
│四│Ｊ○○  │八十九年九月│賽鴿一隻  │二千元      │鴿子│
│  │        │十三日      │          │            │已回│
├─┼────┼──────┼─────┼──────┼──┤
│五│Ｔ○○  │八十九年九月│賽鴿一隻  │二千元      │鴿子│
│  │        │十三日      │          │            │已回│
├─┼────┼──────┼─────┼──────┼──┤
│六│謝石炎  │八十九年九月│賽鴿一隻  │二千元      │鴿子│
│  │        │十三日      │          │            │已回│
├─┼────┼──────┼─────┼──────┼──┤
│七│天○○  │八十九年九月│賽鴿二隻  │四千元      │鴿子│
│  │        │十三日      │          │            │已回│
├─┼────┼──────┼─────┼──────┼──┤
│八│宇○○  │八十九年九月│賽鴿一隻  │一千八百元  │鴿子│
│  │        │十四日      │          │            │已回│
├─┼────┼──────┼─────┼──────┼──┤
│九│Ｃ○○  │八十九年九月│賽鴿一隻  │二千元      │鴿子│
│  │        │十四日      │          │            │已回│
├─┼────┼──────┼─────┼──────┼──┤
│十│己○○  │八十九年九月│賽鴿一隻  │二千元      │鴿子│
│  │        │十四日      │          │            │已回│
├─┼────┼──────┼─────┼──────┼──┤
││壬○○  │八十九年九月│賽鴿一隻  │二千元      │鴿子│
│  │        │十四日      │          │            │已回│
├─┼────┼──────┼─────┼──────┼──┤
││Ｅ○○  │八十九年九月│賽鴿二隻  │四千元      │鴿子│
│  │        │十四日      │          │            │已回│
├─┼────┼──────┼─────┼──────┼──┤
│十三│Ｒ○○  │八十九年九月│賽鴿一隻  │一千五百元  │鴿子│
│  │        │十五日      │          │            │已回│
├─┼────┼──────┼─────┼──────┼──┤
│十四│Ｎ○○  │八十九年九月│賽鴿二隻  │四千元      │鴿子│
│  │        │十五日      │          │            │已回│
│  │        │            │          │            │    │
├─┼────┼──────┼─────┼──────┼──┤
│十五│辰○○  │八十九年十月│賽鴿一隻  │二千元      │鴿子│
│  │        │九日        │          │            │已回│
├─┼────┼──────┼─────┼──────┼──┤
│十六│午○○  │八十九年十月│賽鴿一隻  │一千八百元  │鴿子│
│  │        │九日        │          │            │已回│
├─┼────┼──────┼─────┼──────┼──┤
│十七│Ｉ○○  │八十九年十月│賽鴿一隻  │二千元      │鴿子│
│  │        │十一日      │          │            │已回│
├─┼────┼──────┼─────┼──────┼──┤
│十八│辛○○  │八十九年十月│賽鴿一隻  │一千八百元  │鴿子│
│  │        │二十三日    │          │            │已回│
├─┼────┼──────┼─────┼──────┼──┤
│十九│Ｋ○○  │八十九年十月│賽鴿一隻  │二千元      │鴿子│
│  │        │二十三日    │          │            │已回│
└─┴────┴──────┴─────┴──────┴──┘


司法院資訊處製作；財團法人民間司法改革基金會備份。
